# 融资租赁业务逾期后的账务处理

提问人：17719970816 时间：2020-03-30 08:05:17
想向各位大佬求助下，作为融资租赁的出租方，对于承租方已经违约，融资租赁业务于本年度到期后该如何进行会计处理。

回答人：chenyiwei
这种情况下应对已逾期的租赁应收款按照适用的金融工具准则版本（ 2006 版或 2017 版）的相关规定计提损失准备（其中在新准则下可能已经进入第二阶段或者第三阶段），后续计提减值后的利息收入确认，在 2006 版准则下按照《讲解 2010 》P391～ 395 处理；在 2017 版准则下根据所处阶段采用不同的利息收入计量公式。